【裁判字號】    95,訴,1381
【裁判日期】    950911
【裁判案由】    毒品危害防制條例
【裁判全文】
臺灣彰化地方法院刑事判決              95年度訴字第1381號
公  訴  人  臺灣彰化地方法院檢察署檢察官
被      告  甲○○
上列被告因違反毒品危害防制條例案件，經檢察官提起公訴（95
年度毒偵字第2409號），於本院準備程序中，被告就被訴事實為
有罪之陳述，經裁定改行簡式審判程序，本院判決如下：
    主  文
甲○○連續施用第一級毒品，累犯，處有期徒刑捌月，扣案之鏟
管壹支、裝填過葡萄糖之塑膠袋壹個均沒收；又連續施用第二級
毒品，累犯，處有期徒刑肆月，扣案之鏟管壹支沒收。應執行有
期徒刑拾壹月，扣案之鏟管壹支、裝填過葡萄糖之塑膠袋壹個均
沒收。
    犯罪事實及理由
一、事實部分：
    甲○○前曾於民國86年間，因違反肅清煙毒條例及麻醉藥品
    管理條例案件，經本院以86年度訴字第 655號，判處應執行
    有期徒刑3年6月確定，入監執行後，於89年 6月16日假釋付
    保護管束出監，嗣因於保護管束期間再度施用毒品遭撤銷假
    釋，復入監執行殘刑2年3月26日，而於94年10月22日縮短刑
    期執行完畢出監。其另於91年間，因施用毒品案件，經本院
    以91年度毒聲字第 977號裁定，送觀察、勒戒後，認有繼續
    施用毒品之傾向，再經本院以91年度毒聲字第2133號裁定，
    令入戒治處所施以強制戒治，而於92年 8月24日執行完畢出
    所。詎其猶不知悔改，未能戒除毒癮，在強制戒治期滿釋放
    後5年內，基於施用第一級毒品海洛因之概括犯意，自95年2
    月間某日起，至95年6月6日止，分別在彰化縣北斗鎮○○路
    路旁及停放於彰化縣不詳地點之自小客車上，以放置於其所
    有塑膠袋內之葡萄糖，與其所購得之第一級毒品海洛因混合
    後，再以其所有之鏟管將該第一級毒品海洛因摻在香煙內，
    以火燒烤吸煙方式，每日施用 1次，連續施用第一級毒品海
    洛因多次；其另行起意，基於施用第二級毒品甲基安非他命
    之概括犯意，自95年 2月間某日起，至95年6月2日止，亦在
    前揭場所，以其所有之同上鏟管，將第二級毒品甲基安非他
    命置放於其所有之玻璃球內燒烤吸煙方式，每月施用 1次，
    連續施用第二級毒品甲基安非他命多次。嗣於95年6月6日下
    午 3時50分許，因員警依照監聽結果，認甲○○涉有販賣毒
    品嫌疑，於彰化縣田尾鄉○○村○○路 ○段58號旁巷內，待
    甲○○與黃年瑩完成毒品交易後，即進行逮捕，雖甲○○駕
    車逃逸，然仍為警緝獲，當場並扣得甲○○所有，供其施用
    海洛因、甲基安非他命所用之鏟管 1支，及甲○○所有，供
    其裝填可與海洛因混合之葡萄糖之塑膠袋 1個，及與本案無
    關之行動電話SIM卡2張、夾鏈袋2大包、現金新臺幣1,000元
    及行動電話 1支，經警對甲○○採尿送驗後，呈嗎啡及甲基
    安非他命陽性反應，而查知上情。
二、被告甲○○於本院準備程序中，就上揭犯罪事實均為有罪之
    陳述，且所犯係死刑、無期徒刑、最輕本刑為 3年以上有期
    徒刑以外之罪，經本院合議庭依刑事訴訟法第273條之1第 1
    項之規定，裁定由受命法官1人獨任進行簡式審判程序。
三、本案證據：
    (一)彰化縣警察局刑警大隊偵三隊95年6月6日委託檢驗尿液代
      號與真實姓名對照認證單1紙（見警卷）。
    (二)詮昕科技股份有限公司95年 6月22日濫用藥物尿液檢驗報
      告1紙（見偵卷第13頁）。
    (三)鏟管1支。
    (四)裝填過葡萄糖之塑膠袋1個。
    (五)被告自白。
    (六)臺灣高等法院被告前案紀錄表。
四、我國刑法於94年2月2日修正公布，95年7月1日施行（下稱新
    法；修正前刑法下稱舊法）後，依最高法院95年度第 8次刑
    事庭會議決議決議內容，有關新舊法之適用原則如下：
    (一)新法第2條第1項之規定，係規範行為後法律變更所生新舊
      法律比較適用之準據法，於新法施行後，應適用新法第2
      條第1項之規定，為「從舊從輕」之比較。
    (二)基於罪刑法定原則及法律不溯及既往原則，行為之處罰，
      以行為時之法律有明文規定者為限，必行為時與行為後之
      法律均有處罰之規定，始有新法第2條第1項之適用。
    (三)比較時應就罪刑有關之共犯、未遂犯、想像競合犯、牽連
      犯、連續犯、結合犯，以及累犯加重、自首減輕暨其他法
      定加減原因（如身分加減）與加減例等一切情形，綜其全
      部罪刑之結果而為比較。
    (四)從刑附屬於主刑，除法律有特別規定者外，依主刑所適用
      之法律。
    (五)定應執行刑部分，新法第51條第 5款提高多數有期徒刑合
      併應執行之刑不得逾 30年，新法施行後，應依刑法第2條
      第1項規定，適用最有利於行為人之法律。
    本件被告行為後，刑法關於連續犯、累犯及定應執行刑等規
    定均有修正，依前揭最高法院95年度第 8次刑事庭會議決議
    內容，應綜其全部罪刑之結果而為比較後，始得判斷應適用
    新法或舊法，經本院為如附表所示之比較後，認本件依刑法
    第2條第1項前段，就連續犯、累犯、定執行刑等適用，應依
    舊法適用，且就從刑部分，亦應施用舊法之規定。
五、應依刑事訴訟法第273條之1第1項、第 299條第1項前段、第
    310條之2、第454條第1項，毒品危害防制條例第10條第 1項
    、第2項，刑法第11條前段、第2條第 1項前段、修正刪除前
    刑法第56條、修正前刑法第47條、第51條第5款、第38條第1
    項第2款，判決如主文。
六、如不服本判決，應於判決送達後10日內，向本院提出上訴狀
    （須附繕本），上訴於臺灣高等法院臺中分院。
本案經檢察官吳芙如到庭執行職務。
中    華    民    國    95    年    9     月    11    日
                  刑事第二庭    法  官  簡婉倫
以上正本證明與原本無異。
如不服本判決，應於判決送達後10日內向本院提出上訴狀 (須附
繕本)。
中    華    民    國    95    年    9     月    11    日
                                書記官
附錄本案論罪科刑法條
毒品危害防制條例第10條
施用第一級毒品者，處 6 月以上 5 年以下有期徒刑。
施用第二級毒品者，處 3 年以下有期徒刑。
附 表：
┌──┬────┬─────────────────────────┐
│編號│修正事項│  以各別修正事項討論新、舊法之比較適用            │
├──┼────┼─────────────────────────┤
│ 一 │連續犯  │被告行為後，刑法第56條連續犯之規定，業經刪除，則被│
│    │        │告之犯行，因行為後新法業已刪除連續犯之規定，此刪除│
│    │        │雖非犯罪構成要件之變更，但已顯已影響行為人刑罰之法│
│    │        │律效果，自屬法律有變更，且比較新、舊法結果，以舊法│
│    │        │論以連續犯對被告較為有利，應依刑法第2條第1項前段，│
│    │        │適用舊法之規定                                    │
├──┼────┼─────────────────────────┤
│ 二 │累犯    │被告不論依修正前之刑法第47條，抑或修正後之刑法第47│
│    │        │條第1項，均構成累犯，且均應加重其刑，對被告而言並 │
│    │        │無有利或不利之情形，不生任何影響，應依刑法第2條第1│
│    │        │項前段，適用舊法之規定                            │
├──┼────┼─────────────────────────┤
│ 三 │定應執行│關於刑法第51條，依舊法第5款之規定，宣告多數有期徒 │
│    │刑      │刑合併定應執行刑者，不得逾20年；依刑法第5款規定調 │
│    │        │高為30年，應以新法對行為人較為不利，依刑法第2條第1│
│    │        │項前段，應適用舊法規定                            │
├──┴────┴─────────────────────────┤
│總結：本案綜合前開比較結果，仍應適用舊法之規定，且依從刑附屬於主刑│
│之原則，本案之沒收，亦應適用舊法第38條之規定                      │
└─────────────────────────────────┘


司法院資訊處製作；財團法人民間司法改革基金會備份。
